最高法院刑事判決　　　　　　九十六年度台上字第三九八九號
上　訴　人　甲○○
上列上訴人因違反槍砲彈藥刀械管制條例案件，不服台灣高等法
院中華民國九十六年五月八日第二審判決（九十六年度上訴字第
七九四號，起訴案號：台灣桃園地方法院檢察署九十五年度偵字
第八一四七號），提起上訴，本院判決如下：
    主  文
上訴駁回。
    理  由
按刑事訴訟法第三百七十七條規定，上訴於第三審法院，非以判
決違背法令為理由，不得為之。是提起第三審上訴，應以原判決
違背法令為理由，係屬法定要件。如果上訴理由狀並未依據卷內
訴訟資料，具體指摘原判決不適用何種法則或如何適用不當，或
所指摘原判決違法情事，顯與法律規定得為第三審上訴理由之違
法情形，不相適合時，均應認其上訴為違背法律上之程式，予以
駁回。本件原判決依憑上訴人甲○○於偵查中、第一審及原審審
理中之自白、卷附桃園縣政府警察局平鎮分局搜索扣押筆錄、查
獲照片、內政部警政署刑事警察局民國九十四年十月三日刑鑑字
第０九四０一四三九七０號槍彈鑑定書、台灣高等法院被告前案
紀錄表及扣案改造手槍一支等證據，予以綜合判斷，認定上訴人
有原判決事實欄所記載之犯行，因而維持第一審論處上訴人未經
許可持有可發射子彈具有殺傷力之改造手槍罪刑（累犯）之判決
，駁回檢察官及上訴人在第二審之上訴，已詳予說明其所憑之證
據及其認定之理由。而以上訴人雖辯稱：伊於九十四年七月間亦
曾非法持有另支改造手槍為警查獲，並經法院判處有期徒刑三年
八月確定，本件犯行與前案係基於概括犯意為之，應有修正前刑
法第五十六條連續犯之適用等語。惟按修正前刑法第五十六條之
連續犯，所謂出於概括犯意，必須其多次犯罪行為，自始均在一
個預定犯罪計畫以內，出於主觀上始終同一犯意之進行，若中途
另有新犯意發生，縱所犯為同一罪名，究非連續其初發的意思，
即不能成立連續犯。查上訴人於九十四年七月三日向綽號「小明
」之成年男子購得可發射子彈具殺傷力之改造手槍一支及具殺傷
力之土造子彈十顆，並非法持有之，而於同月二十二日為警查獲
等情，經法院判處有期徒刑三年八月，併科罰金十萬元確定，固
有台灣桃園地方法院九十四年度訴字第一八七三號、原審法院九
十五年度上訴字第一三八０號刑事判決及上開被告前案紀錄表在
卷足憑。然本件上訴人之非法持有扣案之改造手槍，係其前案被
查獲並移送偵辦後之九十四年九月十一日，始再另行購買而非法
持有之，而關於上訴人另行購買持有本件扣案改造手槍之原因，
據其於前案第一審審理中供稱：「（你本案既然被查獲持有槍枝
，為何在本案查獲後，又去持有槍枝？）是因為後來朋友拿來給
我，要跟我換一座佛雕像。」、「是因為後來朋友拿來給我，我
才持有這把槍枝、這些子彈的」等語。於本件第一審審理中亦承
認：「（你向本院法官供稱：前案查獲之後，之所以會持有本案
之改造手槍，是因為後來朋友拿來給你要跟你換一座佛雕像，所
以你才會於九十四年七月二十二日為警查獲後，在九十四年九月
十一日又另行起意持有本件之槍枝，是否如此？）是」等語。足
見上訴人係在前案持有改造手槍、子彈被查扣後，又因有人前來
兜售扣案之改造手槍，始另行起意購買該手槍而非法持有之，與
前案之非法持有槍、彈之犯行，並非自始在一個預定犯罪計畫以
內，出於主觀上始終同一犯意之進行，二者間並無連續犯之裁判
上一罪關係，自非前案判決效力所及。因認上訴人所辯係卸責之
詞，不足採信，於理由內予以指駁。復明公訴人另起訴，上訴
人於九十四年八、九月間，在桃園縣中壢市○○○路○段五二三
號七樓，以自行換裝土造金屬槍管方式，將其所購買之玩具槍改
造成為扣案之可擊發子彈具殺傷力之改造手槍，並改造子彈十三
顆，因無殺傷力而未遂，涉犯槍砲彈藥刀械管制條例第八條第一
項製造改造手槍、第十二條第五項、第一項製造子彈未遂等罪嫌
部分，尚屬不能證明，因公訴人認此部分與前揭科刑部分，或有
吸收犯之實質上一罪，或有想像競合犯之裁判上一罪關係，依審
判不可分原則，故不另為無罪之諭知。所為論斷，均有卷存資料
可資覆按，從形式上觀察，並無所謂違背法令之情形。按連續犯
所謂之基於概括犯意，係指行為人主觀上於實施犯罪之初，即有
始終一貫之犯意，而後本此一貫之犯意反覆實施其犯罪行為而言
。倘於實施中途，另起新的犯意者，縱令所犯罪名相同，亦不屬
於連續犯之範圍。原判決已綜合上訴人之相關供述及卷存之資料
，說明上訴人非法持有本件之扣案改造手槍之犯行，係前案被查
獲後，始另行起意為之，二者並無連續犯之適用，非前案判決效
力所及，於法自屬有據。上訴意旨並未依據卷內資料，具體指摘
原判決有何違背法令之情形，仍執陳詞，謂本件犯行與前案有連
續犯之關係，就原判決已有調查說明之事項，泛指其違法，再為
單純之事實爭執，難認係適法上訴第三審之理由。本件上訴為違
背法律上之程式，應予駁回。
據上論結，應依刑事訴訟法第三百九十五條前段，判決如主文。
中　　華　　民　　國　九十六　年　　七　　月  二十六  日
                      最高法院刑事第一庭
                          審判長法官  董　明　霈
                                法官  林　茂　雄
                                法官  張　祺　祥
                                法官  呂　永　福
                                法官  洪　文　章
      本件正本證明與原本無異
                                      書  記  官
中　　華　　民　　國　九十六　年　　七　　月  三十一  日
                                                    Ｍ
